【裁判字號】    94,財管,6
【裁判日期】    950123
【裁判案由】    指定遺產管理人
【裁判全文】
臺灣台南地方法院民事裁定               94年度財管字第6號
聲  請  人  財政部國有財產局台灣南區辦事處台南分處
法定代理人  凌中
聲請人聲請酌定遺產管理人報酬事件，本院裁定如下：
    主      文
聲請人財政部國有財產局台灣南區辦事處台南分處管理被繼承人
甲○○遺產之報酬酌定為新臺幣參萬貳仟貳佰參拾元。
聲請程序費用由被繼承人甲○○之遺產負擔。
    理      由
一、本件聲請意旨略以：緣聲請人據鈞院94年度財管字第6號民
    事裁定選任為被繼承人甲○○之遺產管理人，雖經聲請人以
    其全體繼承人拋棄繼承，顯遺債大於遺產而提出抗告，惟經
    台灣高等法院台南分院以94年家抗字第42號民事裁定抗告駁
    回，而選任遺產管理人一事告確定。按被繼承人甲○○所遺
    留坐落台南縣永康市○○段256地號土地（重測前為大灣段
    261-23地號）及其上門牌台南縣永康市○○路417巷83弄28
    號建物（門牌整編前係大灣二街38巷36號），業經債權人台
    灣金聯資產管理股份有限公司設定抵押權，且因被繼承人甲
    ○○未清償債權而聲請強制執行，並由鈞院民事執行處93年
    度執字第27249號拍賣抵押物強制執行中，而以被繼承人甲
    ○○僅遺有上開不動產，別無其他遺產，聲請人對被繼承人
    之遺產管理報酬，只得聲明參與分配，否則無法受償，因被
    繼承人甲○○未有親屬會議可資酌定報酬，茲依據財政部頒
    訂「代管無人承認繼承遺產作業要點」第14點第3款規定，
    以不得低於孳息收入部分10分之3及遺產現值百分之1為請求
    標準，查被繼承人甲○○之遺產總值為新臺幣（下同）322
    萬3千元，其上揭房地之總值係依據鈞院民事執行處93年度
    執字第27249號強制執行事件囑託鑑價之結果，故請求本件
    管理報酬為32,230元等語。
二、按法院按財產管理人與失蹤人之關係、管理事務之繁簡及其
    他情形，得就失蹤人之財產，酌給財產管理人相當報酬；管
    理報酬，應依民法第1183條規定，聲請法院酌定，並請優先
    分配，其請求標準，不得低於孳息收入部分十分之3及遺產
    現值百分之1，非訟事件法第120條及財政部訂頒之「代管無
    人承認繼承遺產作業要點」第14點第3項分別定有明文。
三、經查本件聲請人上開之主張，業據提出遺產管理報酬計算表
    、本院民事執行處93年10月6日南院慶93執祥字第27249號通
    知影本各1件為證，復經本院依職權調取本院94年度財管字
    第6號民事裁定及台灣高等法院台南分院94年度家抗字第42
    號民事裁定核閱無誤，則被繼承人甲○○之遺產總計322萬3
    千元，聲請人依上開財政部規定請求代為管理被繼承人甲○
    ○遺產之報酬，並參酌卷附之遺產管理報酬計算表、本院民
    事執行處93年10月6日南院慶93執祥字第27249號通知影本各
    1件，請求合計為32,230元之報酬，經核尚無不可，應予准
    許。
四、依非訟事件法第157條，裁定如主文。
中    華    民    國    95    年    1     月    23    日
                        家事法庭法  官  黃瑪玲
以上正本證明與原本無異
如對本裁定抗告須於裁定送達後十日內向本院提出抗告狀，並應
繳納抗告裁判費新台幣一千元。
中    華    民    國    95    年    1     月    23    日
                                書記官  黃坤義


司法院資訊處製作；財團法人民間司法改革基金會備份。
